臺灣臺北地方法院刑事裁定　
110年度訴字第906號
公  訴  人  臺灣臺北地方檢察署檢察官
被      告  吳俊賢



指定辯護人  林承毅律師(義務辯護)
上列被告因強盜案件，經檢察官提起公訴(110年度偵字第28333
、29808、29810、31004、31005號)，本院裁定如下：
    主  文
吳俊賢自民國一一一年十月九日起延長羈押貳月。
    理  由
一、按羈押被告，審判中不得逾3月，但有繼續羈押之必要者，
    得於期間未滿前，經法院依第101條或第101條之1之規定訊
    問被告後，以裁定延長之；延長羈押期間，審判中每次不得
    逾2月，如所犯最重本刑為10年以下有期徒刑以下之刑者，
    第一審、第二審以3次為限，第三審以1次為限，刑事訴訟法
    第108條第1項及第5項分有明文。又審判中之延長羈押，如
    所犯最重本刑為死刑、無期徒刑或逾有期徒刑10年者，第一
    審、第二審以6次為限，第三審以1次為限，刑事妥速審判法
    第5條第2項亦有明文。
二、被告吳俊賢因強盜案件，前經本院訊問後，認其涉犯刑法第
    330條第1項加重強盜罪嫌，犯罪嫌疑重大，且所犯為最輕本
    刑7年以上有期徒刑之罪，又有相當理由認為被告有逃亡之
    虞，有羈押原因，尚難以小金額之交保或報到方式作為確保
    被告到庭接受審判及執行之替代手段，仍有羈押必要，爰自
    民國110年11月9日起裁定羈押，並分別於111年2月9日、同
    年4月9日、同年6月9日、同年8月9日延長羈押。
三、茲被告羈押期間期即將屆滿，本案雖經辯論終結，並定於11
    1年10月26日宣判，是本件雖已審結，然尚未確定。經本院
    於111年9月30日訊問被告，並聽取檢察官與辯護人意見後，
    認依其供述及卷存事證，足證被告本案所涉加重強盜罪嫌，
    犯罪嫌疑確屬重大。又本案被告所涉之加重強盜罪嫌，為最
    輕本刑7年以上有期徒刑之重罪，良以重罪常伴有逃亡之高
    度可能，此乃趨吉避凶、脫免刑責、不甘受罰之基本人性，
    倘被告前揭被訴罪名成立，即可預見將來可能面臨重刑加身
    ，得預期被告確有逃亡以規避日後審判及刑罰執行之強烈動
    機，復衡以被告於偵訊時自陳曾因擔心遭警方追緝，而自建
    築物之樓上跳下等語(見110年度他字第7650號卷第226頁)，
    足見被告有規避審判及逃避法律責任之傾向，被告日後逃匿
    以規避刑事審判、執行之可能性甚高，有事實足認有逃亡之
    虞，而有羈押之原因，且經審核全案情節，無從以被告於上
    開訊問時所稱之具保或其他手段替代，而有羈押之必要。至
    於辯護人雖辯稱：被告的腳傷沒有完全好，應不至於有逃亡
    之虞等語(見本院卷五第60頁)，惟縱令被告腳傷尚未痊癒，
    亦無法推認其即無逃亡之虞。從而，本件確有羈押之原因及
    必要性，爰裁定延長羈押2月如主文所示。
四、依刑事訴訟法第108條第1項、第5項，刑事妥速審判法第5條
    第2項，裁定如主文。
中　　華　　民　　國　　111 　年　　10 　　月　　3 　 日
　　　　　　　　　刑事第七庭  審判長法　官  廖建傑
　　　　　　　　　                  法  官  王沛元
　　　　　　　　　　　　　　　　    法　官　蘇宏杰
以上正本證明與原本無異。
如不服本裁定，應於裁定送達後5日內向本院提出抗告狀。
                                    書記官  徐鶯尹 
中　　華　　民　　國　　111 　年　　10　　月　　3 　　日